

Nguyễn Đức Nhật

.NET developer

Ngày sinh: 22/11/1993

Giới tính: Nam

Điện thoại: (+84) 384 184 104

Email: nguyenducnhat05@gmail.com

Địa chỉ: Liên ấp 2-6, Vĩnh Lộc A, Bình Chánh, Tp.HCM

Website: http://nhat05thud.github.io/

TÓM TẮT

+ Tôi có **hơn 5 năm kinh nghiệm** lập trình .NET sử dụng ASP.NET MVC, ASP.NET Core, SQL Server và C#. Ngoài ra, tôi có học và tìm hiểu thêm về các framework front-end như React, Vue. Tôi có kinh nghiệm về làm Website thương mại điện tử, Website tin tức, Webapp quản lý xuất nhập kho,...

+ Tốt nghiệp trường Đại Học Tài Nguyên Và Môi Trường chuyên ngành Công nghệ thông tin.

CÁC KỸ NĂNG

Ngôn ngữ lập trình	- C#. NET - JavaScript - HTML, CSS - Dart
Frameworks & nền tảng	 - ASP.NET MVC / ASP.NET CORE / Entity Framework / LINQ to SQL - ASP WebAPI / RestfulAPI / JSON, XML / Ajax - Aspboilerplate Zero, Kendo UI, Tekerik Control, Dev Express, Signalr, - jQuery / Twitter Bootstrap / Materialize CSS - Javascript Framework: ReactJs, VueJs - Flutter
Database	- Microsoft SQL - MySQL
IDE	Visual Studio 2012, 2015, 2017, 2019Visual Studio CodeSublime Text 3
Quản lý resource	- Git (Git Shell & Github)- SVN (TortoiseSVN & VisualSVN)
Có kiến thức về	 Tốt: OOP, Design Pattern, SOLID principles, Dependency Injection, Tốt: Agile and Scrum process Cơ bản: software design, database design, RestfulAPI, Tốt: Teamwork
Tinh thần làm việc	- Tinh thần trách nhiệm cao và hoàn thành tốt công việc - Có khả năng làm việc độc lập và làm việc nhóm tốt

HỌC VẤN

2015 - Hiện tại	Tự học Tham gia các khoá học trực tuyến trên Pluralsight, Codecademy + Trong thời gian rảnh Nhật thường tham gia các khoá học trực tuyến để tìm hiểu các ngôn ngữ mới, cách thiết lập và sử dụng ngôn ngữ đó vào project thực.
2011 - 2014	ĐẠI HỌC TÀI NGUYÊN VÀ MÔI TRƯỜNG TP HỒ CHÍ MINH Chuyên ngành: Công Nghệ Thông Tin + Tốt nghiệp hệ cao đẳng tại trường ĐH Tài nguyên và môi trường Tp.HCM

KINH NGHIỆM LÀM VIỆC

07/2020 - Hiện tại

S3corp

.NET Developer

- Một số dự án đã tham gia:
 - + Site manager: quản lý chuỗi website của UBS, JPMorgan,...
 - + Servcorp: website quản lý chuỗi phòng cho thuê đa quốc gia
- Environment:
 - + .NET MVC
 - + Redis cache
 - + Umbraco
 - + Vanish cache
- Framework:
 - + .NET Framework

+06/2016 - 06/2020

TRẦN LÊ GROUP

Developer

- Một số dự án đã tham gia:
 - + Dự án phần mềm quản lý nhà phân phối Café Tni
 - + Dự án báo điện tử Thành Ủy TPHCM (https://hcmcpv.org.vn/)
 - + Dự án website bản đồ Sở Quy Hoạch Kiến Trúc

(http://www.planic.org.vn/)

- + Dự án phần mềm quản lý bệnh viện Tân Hưng
- + Dự án phần mềm quản lý Pháp Y
- Environment:
 - + .NET MVC
 - + AspNet Boilerplate
 - + Kendo-UI
 - + Telerik Control
 - + Dev Express
- Framework:
 - + .NET Framework

09/2014 - 09/2015

IT Green Co,Ltd

Developer

- Một số dự án đã tham gia:
- + Website vietdata (Website tin tức kinh tế): sử dụng Google Chart API, table api in datatables.net, ajax, Viết store proceduce và trigger
- + Website vinaclim (Website môi trường): Sử dụng nova-galery trình diễn hình ảnh, sử dụng slickgrid-2.0

2016 - Hiện tại

Freelance

Developer

- Một số dự án đã tham gia:
 - + Website Moderno
 - + Phần mềm khảo sát nội bộ pfci (Singapore)
 - + Xây dựng CMS upload hình ảnh (vlance)
- Environment:
 - + .NET MVC
 - + AspNet Boilerplate
 - + Kendo-UI
 - + UmbracoCMS
 - + Html / Css / Js / Json / Ajax
 - + Background job (Hangfire)
- Framework:
 - + .NET Framework

SỞ THÍCH

- + Code Thường tìm kiếm các ý tưởng code pet project trong thời gian rảnh
- + Nhiếp ảnh Đi đó đây chụp ảnh vào cuối tuần
- +Phim ảnh & Âm nhạc

NGƯỜI THAM CHIẾU

Anh: Nguyễn Ngọc Đức Quang - Team Leader Công ty cổ phần công nghệ thông tin Trần Lê

Điện thoại: 094 478 9895